臺灣彰化地方法院刑事判決　　　　　　　　　　　　　九十四年度訴字第四三號
　　公　訴　人　臺灣彰化地方法院檢察署檢察官
　　被　　　告　甲○○
右列被告因違反毒品危害防制條例案件，經檢察官提起公訴（九十四年度毒偵字第三
七六號），本院依簡式審判程序判決如左：
    主  文
甲○○連續施用第一級毒品，累犯，處有期徒刑玖月；扣案之第一級毒品海洛因壹包
（淨重零點壹陸公克），沒收銷燬；扣案之注射針筒參支，沒收。又連續施用第二級
毒品，累犯，處有期徒刑陸月；扣案之玻璃吸食器壹個，沒收。應執行有期徒刑壹年
貳月；扣案之第一級毒品海洛因壹包（淨重零點壹陸公克），沒收銷燬；扣案之注射
針筒參支、玻璃吸食器壹個，均沒收。
    事  實
一、甲○○前曾因違反肅清煙毒條例及麻醉藥品管理條例等案件，經法院分別判處有
    期徒刑三年四月、四月、六月確定，其後經聲請定應執行有期徒刑四年確定，發
    監執行後，於民國八十七年十二月一日經縮短刑期假釋出監，復經撤銷假釋，再
    度入監執行殘刑，並於九十一年五月十九日縮短刑期執行完畢。另因施用毒品案
    件，經依法院裁定觀察、勒戒後，認有繼續施用毒品之傾向，經再施以強制戒治
    後，復經停止戒治付保護管束，其後保護管束期滿而執行完畢，由臺灣彰化地方
    法院檢察署檢察官於九十年二月十四日，以九十年度戒毒偵字第一九六號為不起
    訴處分確定。詎其仍不知悔改，於強制戒治執行完畢釋放後，復基於施用毒品海
    洛因之概括犯意，自九十三年十二月底起，至九十四年一月十三日止，在彰化縣
    田中鎮○○里○○路○段五二六巷六號住處等地，以將海洛因摻水，再以針筒注
    射之方式，連續施用第一級毒品海洛因多次；另基於施用毒品甲基安非他命之概
    括犯意，自九十三年十二月底起，至九十四年一月十四日止，在上址住處等地，
    以將甲基安非他命置放於玻璃球內，再加熱吸食其煙之方式，連續施用第二級毒
    品甲基安非他命多次。嗣於九十四年一月十四日十三時五十分許，甲○○駕駛自
    用小貨車，為警在國道一號公路二百零四公里三百公尺北向處（彰化縣秀水鄉境
    內）盤檢查獲，並當場扣得甲○○所有、供其施用之毒品海洛因一包（淨重零點
    一六公克），及其所有、供施用海洛因所用之注射針筒三支，以及其所有、供施
    用甲基安非他命所用之玻璃吸食器一個。
二、案經內政部警政署國道公路警察局第三警察隊報請臺灣彰化地方法院檢察署檢察
    官偵查起訴。
    理  由
一、右開事實，業據被告甲○○於本院準備程序、審理時認罪而坦承不諱，並有毒品
    海洛因一包、注射針筒三支及玻璃吸食器一個扣案可資佐證。而被告於九十四年
    一月十四日，經警採其尿液送檢驗結果，確呈嗎啡及甲基安非他命陽性反應，有
    尿液編號與真實姓名對照認證書、臺灣尖端先進生技醫藥股份有限公司濫用藥物
    檢驗報告各一紙附卷可憑。另扣案之白色粉末一包，經送鑑定結果，確含有毒品
    海洛因之成分，此有法務部調查局鑑定通知書一份存卷可據。又被告前因施用毒
    品案件，經依法院裁定觀察、勒戒後，認有繼續施用毒品之傾向，經再施以強制
    戒治後，復經停止戒治付保護管束，其後保護管束期滿而執行完畢，由臺灣彰化
    地方法院檢察署檢察官於九十年二月十四日，以九十年度戒毒偵字第一九六號為
    不起訴處分確定一節，亦有臺灣彰化地方法院檢察署刑案資料查註紀錄表、臺灣
    高等法院被告全國前案紀錄表及上揭不起訴處分書各一份附卷可據。綜上所述，
    本件事證明確，被告右揭犯行，洵堪認定，應予依法論科。
二、核被告甲○○所為，係犯毒品危害防制條例第十條第一項之施用第一級毒品罪及
    同條例第十條第二項之施用第二級毒品罪。被告供施用而分別持有第一、二級毒
    品之低度行為，應各為施用第一、二級毒品之高度行為所吸收，不另論罪。被告
    先後多次施用第一、二級毒品犯行，各自時間緊接，犯罪構成要件相同，顯係分
    別基於概括之犯意反覆為之，為連續犯，應分依刑法第五十六條之規定，各以一
    罪論，並分別加重其刑。被告施用第一級毒品與施用第二級毒品犯行，犯意各別
    ，行為互殊，犯罪構成要件不同，應予分論併罰。另被告前曾因違反肅清煙毒條
    例及麻醉藥品管理條例等案件，經法院分別判處有期徒刑三年四月、四月、六月
    確定，其後經聲請定應執行有期徒刑四年確定，發監執行後，於八十七年十二月
    一日經縮短刑期假釋出監，復經撤銷假釋，再度入監執行殘刑，並於九十一年五
    月十九日縮短刑期執行完畢，此有臺灣彰化地方法院檢察署刑案資料查註紀錄表
    、臺灣高等法院被告全國前案紀錄表在卷可稽，其於五年內再犯有期徒刑以上之
    前揭施用第一、二級毒品罪，應均依刑法第四十七條之規定論以累犯，並分別遞
    加重其刑。爰審酌被告犯罪之動機、目的、施用毒品係自戕身心，且前業因施用
    毒品，經送觀察、勒戒及強制戒治後，獲寬典予以不起訴處分確定，猶不知悔改
    ，竟又再度施用第一、二級毒品，顯乏禁絕毒害之決心，惟其犯後坦承犯行、態
    度尚稱良好等一切情狀，分別量處如主文所示之刑，並定其應執行之刑，以示懲
    儆。扣案之毒品海洛因一包（淨重零點一六公克），係查獲之毒品，應依毒品危
    害防制條例第十八條第一項前段之規定，沒收銷燬之。另扣案之注射針筒三支、
    玻璃吸食器一個，係被告所有、分別供施用海洛因、甲基安非他命所用之物，業
    據被告供明在卷，爰併依刑法第三十八條第一項第二款之規定，宣告沒收。
據上論斷，應依刑事訴訟法第二百七十三條之一第一項、第二百九十九條第一項前段
，毒品危害防制條例第十條第一項、第二項、第十八條第一項前段，刑法第十一條前
段、第五十六條、第四十七條、第五十一條第五款、第三十八條第一項第二款，判決
如主文。
本案經檢察官江孟芝到庭執行職務。
中      華      民      國    九十四    年     四      月      二十     日
                                臺灣彰化地方法院刑事第三庭
                                    法      官  李  進  清
右正本證明與原本無異。
如不服本判決，應於判決送達後十日內向本院提出上訴狀( 須附繕本 )。
                                    法院書記官  張  木  松
中      華      民      國    九十四    年     四      月      二十六   日
附錄論罪科刑法條：毒品危害防制條例第十條第一項、第二項
施用第一級毒品者，處六月以上五年以下有期徒刑。
施用第二級毒品者，處三年以下有期徒刑。
